---
title: "Deskriptive Statistiken"
author: "Thomas Klebel"
date: "14 Juni 2016"
output: html_document
---

```{r setup, include=FALSE}
knitr::opts_chunk$set(echo = FALSE, fig.width = 11, fig.height = 8)

library(ggplot2)
library(dplyr)
library(purrr)
library(fuehrerschein)
library(tidyr)

refactored <- readr::read_rds("../data/refactored.rds")

labels <- refactored %>%
  attributes() %>%
  .[c("names", "variable.labels")] %>%
  bind_cols()
```

# Factors

```{r factors}
# refactored %>%
#   select(v3, v4, v8:v10, v12) %>%
#   plot_factors(.labels = labels)
```


# Gründe
```{r gründe}
pdata <- refactored %>% 
  count(v6) %>% 
  filter(!is.na(v6)) %>% 
  mutate(perc = n/sum(n),
         v6 = stringr::str_wrap(v6, width = 50))

ggplot(pdata, aes(reorder(v6, perc), perc)) +
  geom_bar(stat = "identity", fill = "firebrick3") +
  theme_bw() +
  coord_flip() +
  scale_y_continuous(labels = scales::percent) +
  labs(x = NULL,
       y = "Anteil der Befragten",
       title = "Hauptgrund, keinen Führerschein zu haben",
       caption = paste0("N = ", sum(pdata$n)))

```

Für die folgende Grafik wurden zwecks der Übersichtlichkeit jene Gründe
ausgewählt, die von mehr als fünf 
Befragten genannt wurden.

```{r reduzierte gründe}
pdata <- refactored %>% 
  group_by(v4) %>% 
  count(v6) %>% 
  mutate(perc = n/sum(n),
         v6 = stringr::str_wrap(v6, width = 50)) %>% 
  group_by(v6) %>% 
  filter(sum(n) > 5) %>% 
  group_by(v4)

# Überprüfen: ist das wirklich so schön kongruent zwischen Frauen und Männern?
# Jap
ggplot(pdata, aes(v4, perc, fill = reorder(v6, 1 - perc))) +
  geom_bar(stat = "identity", position = "dodge") +
  theme_bw() +
  scale_y_continuous(labels = scales::percent) +
  labs(x = NULL,
       y = "Anteil der Befragten",
       fill = NULL,
       title = "Hauptgründe, keinen Führerschein zu haben",
       caption = paste0("N = ", sum(pdata$n))) +
  scale_fill_brewer(palette = "Set1")

```

Erstaunlicherweise bleibt die Reihenfolge bei Männern und Frauen gleich. Der
einzige Unterschied zeigt sich darin, dass die ausgewählten Gründe bei den Männern
für 76% der Befragten relevant sind, bei den Frauen für 70%. Für die Frauen spielen
also andere Gründe eine stärkere Rolle.

## Hauptgründe nach drei Altersgruppen


# Sekundäre Gründe

```{r sekundäre gründe}
pdata <- refactored %>%
  select(starts_with("v7"), -v7q) %>%
  gather(var, wert) %>%
  group_by(var) %>%
  filter(var != "v7a", !is.na(wert)) %>%
  rename(names = var) %>%
  left_join(labels) %>%
  mutate(langname = stringr::str_wrap(variable.labels, 50),
         median = median(wert))


p_labels <- pdata %>%
  mutate(n = n()) %>%
  ungroup() %>%
  select(n, langname, median) %>%
  distinct() %>%
  mutate(label = paste0("n = ", n)) %>%
  arrange(desc(median), langname)


rev_median <- function(x) {
  res <- median(x)
  -res
}

ggplot(pdata, aes(reorder(langname, wert, FUN = "rev_median"), wert)) +
  coord_flip() +
  geom_boxplot() +
  annotate("text", x = 1:15, y = 0, label = p_labels$label, fontface = "italic",
           family = "mono") +
  geom_jitter(width = .4, height = .2, alpha = .5, colour = "firebrick2") +
  theme_bw() +
  scale_y_continuous(limits = c(0, NA), breaks = seq(1, 15, 2)) +
  labs(x = NULL,
       y = "Vergebener Rang",
       title = "Mittlere Bedeutung der einzelnen Gründe")
```


